# 陈老师，关于赠品的会计处理问题

提问人：zd241 时间：2015-12-02 11:09:30
陈老师，现在做的项目遇到如下情况: 1,被审计单位 11 年为了销售业务采购了17.8万元的定制白酒，这些白酒全部用于赠送。截止 15年这些白酒还没有赠送出去，库龄达到 3 年以上。 2.我们目前将这些白酒放在“存货”科目，我感觉不是很恰当，但是我也不知道该改在什么科目恰当。 3 ，我们内核说这批白酒的库龄较长，需要计提减值。但是白酒现在和将来都是用于赠送，不会直接销售，故可变现净值没有。同时，是定制白酒，没有对应市场价，减值又改计提多少呢？

回答人：chenyiwei
《讲解 2010 》P21：
企业采购用于广告营销活动的特定产品，向客户预付货款未取得商品时，应作为预付账款进行会计处理，待取得相关商品时计入当期损益(销售费用)。企业取得广告营销性质的服务比照该原则进行处理。

提问人：快枪 时间：2015-12-02 23:40:05
讲解的意思对采购这类的商品不计入存货，那也就是不作为存货进行管理？总感觉是一种漏洞。

回答人：chenyiwei
因为实物在公司的控制下，所以虽然不作为存货核算，但仍应注意实物管理。